【裁判字號】    89,易,3717
【裁判日期】    890930
【裁判案由】    竊盜
【裁判全文】
臺灣高雄地方法院刑事判決                        八十九年度易字第三七一七號
    公  訴  人  臺灣高雄地方法院檢察署檢察官
    被      告  丁○○
    被      告  己○○
右列被告等因竊盜等案件，經檢察官提起公訴（八十九年度偵字第二四七五號），本
院判決如左：
    主  文
丁○○共同連續竊盜，處有期徒刑陸月，緩刑貳年，緩刑期間付保護管束。
己○○連續寄藏贓物，處有期徒刑肆月，緩刑貳年，緩刑期間付保護管束。
    事  實
一、丁○○與綽號「和仔」之不詳姓名年籍成年男子，共同基於意圖為自己不法所有
    之概括犯意聯絡，連續於附表編號一、二所示之時間、地點，竊取附表編號一、
    二所示之機車二台，將之騎往知情之友人己○○位於高雄縣鳳山市○○路六０八
    號住處藏放。己○○明知丁○○與綽號「和仔」之不詳姓名年籍成年男子所委託
    寄放之附表編號一至四所示之四台機車（其中附表編號三、四所示之機車，係該
    綽號「和仔」之不詳姓名年籍成年男子單獨竊得）均係來路不明之贓車，仍基於
    概括之犯意，連續允諾丁○○及「和仔」男子之請託，將上開四台機車藏放於其
    前揭住處拆解、改裝。嗣經民眾向警方報案己○○前揭住處內有人在拆解機車，
    為警於八十九年一月二十一日上午十一時三十分許前往搜索時，當場查獲已遭丁
    ○○、己○○拆解之附表編號一之機車，屋內另停放待拆解之附表編號二之機車
    ，並扣得己○○所有提供予丁○○拆解機車之工具一批，經丁○○、己○○供出
    上情。再經丁○○帶同警方分別前往高雄縣鳳山市○○路五八０號前及凱旋路垃
    圾場等處，尋獲前經該「和仔」男子所拆解丟棄之附表編號三、四所示之機車。
二、案經高雄縣警察局鳳山分局報請台灣高雄地方法院檢察署檢察官偵查起訴。
    理  由
一、右揭事實，業據被告丁○○、己○○於警、偵訊時各別坦承不諱，核與被害人丙
    ○○、戊○○於警訊陳述渠等附表編號一、二機車失竊之情節相符，另附表編號
    三、四所示之機車，分別係被害人乙○○、甲○○二人於附表三、四所載之時間
    、地點失竊等情，亦經渠等於警訊陳明，並有車輛竊盜資料個別查詢報表─查詢
    車輛認可資料及領結各四紙附卷足參，上開四台機車均係屬失竊之贓車，要屬無
    訛。又附表編號一、二之機車均係於被告己○○住處所查獲，另附表編號三、四
    之機車係綽號「和仔」之不詳姓名年籍成年男子於被告己○○住處拆解後，分別
    丟棄於高雄縣鳳山市○○路五八０號前及凱旋路垃圾場，經被告丁○○帶警前往
    尋獲等情，業據被告二供明在卷，並有高雄縣警察局鳳山分局執行逕行搜索結果
    報告書、搜索扣押證明筆錄各一份附於警訊卷可稽，被告丁○○嗣雖於本院審理
    時改稱僅與「和仔」共同偷竊附表編號三之機車云云，另被告己○○亦於本院翻
    稱不知係贓車云云，然查，被告丁○○於警局初訊時即供稱與「和仔」一同偷竊
    附表編號一、二之二台機車，乃至檢察官偵訊時仍為相同之供述，已如前述，衡
    情若非如此，被告丁○○自不可能於查獲之初即為前揭自白，乃至移送檢察官偵
    查時仍堅持為相同之供述，另被告己○○於警訊亦已不諱言懷疑是贓車，被告丁
    ○○亦稱被告己○○知悉是贓車等語可按，且該四台機車停放被告己○○住處之
    初，均無懸掛車牌等情，亦為被告二人所自陳，故應認渠等於警、偵訊之自白為
    可採，被告丁○○確有與「和仔」共同偷竊前揭二台機車，另被告己○○有贓車
    之認識等事實，均堪肯認。渠等嗣後於本院之翻供，應均係卸責之詞，自無可採
    。綜上所述，本件被告丁○○竊盜、被告己○○寄常贓物之犯行，事證明確，均
    堪認定。
二、核被告丁○○與綽號「和仔」之不詳姓名年籍成年男子共同竊取附表編號一、二
    所示之機車犯行，核係犯刑法第三百二十條第一項之竊盜罪。被告己○○受託寄
    藏贓車之犯行，則係犯刑法第三百四十九條第二項之寄藏贓物罪。被告丁○○與
    綽號「和仔」之不詳姓名年籍成年男子，就前揭竊盜犯行，有犯意聯絡及行為分
    擔，均為共同正犯。又被告丁○○與綽號「和仔」之不詳姓名年籍成年男子先後
    兩次竊盜犯行，及被告己○○先後四次寄藏贓物犯行，各均時間緊接，且方法相
    同，所犯又各係犯罪構成要件相同之罪，顯各係基於概括之犯意為之，應依刑法
    第五十六條連續犯之規定均論以一罪，並均加重其刑。爰審酌被告丁○○貪利圖
    便竊取機車拆解零件改裝自己之機車，侵害他人之財產權益，被告己○○受託寄
    藏贓物，提供場地讓被告丁○○、綽號「和仔」男子拆解贓車，使被害人尋找失
    物更加困難，所生之危害雖均非輕淺，惟念渠等二人犯後均坦承犯行，被告丁○
    ○並帶警方尋獲前經該「和仔」男子所拆解丟棄之附表編號三、四機車，且二人
    前均尚無犯罪前科，素行良好，年少失慮（均剛滿二十歲）罹犯刑典，事後均已
    ，深具悔意等一切情狀，就渠等所犯之上開各罪，分別量處如主文所示之刑。又
    被告丁○○、己○○均未曾受有期徒刑以上刑之宣告，有台灣高雄地方法院檢察
    署刑案資料查註紀錄表在卷可稽，因年少失慮罹犯刑典，事後已坦承犯行，深具
    悔意，經此次起訴審判後，應能知所警惕而無再犯之虞，本院因認前開對其等所
    宣告之刑，均以暫不執行其刑為當，故均各併予諭知緩刑二年，以啟自新，併觀
    後效。惟被告丁○○、己○○年少輕率，貪圖小利而輕取他人之物，顯見其守法
    觀念淡薄，且律己不嚴，本院認應由專業之觀護人，輔導其品性，矯正其非行，
    始符緩刑制度之良法美意，爰依刑法第九十三條第一項之規定，均令其等於緩刑
    期內應付保護管束。至扣案之拆解工具一批，係被告己○○受託寄藏贓車後，提
    供予被告丁○○拆解機車零件所用之物，乃係事後幫助被告丁○○處分贓物之行
    為，與被告丁○○、己○○所犯之前揭各該罪行，均無關連，無庸併予宣告沒收
    之，附此敘明。
三、至公訴人另認附表編號三、四之機車亦係被告丁○○與綽號「和仔」之不詳姓名
    年籍成年男子所共同偷竊一節。按犯罪事實應依證據認定之，無證據不得推定其
    犯罪事實，同法第一百五十四條定有明文。經查，被告並未坦承有與綽號「和仔
    」之不詳姓名年籍成年男子共同竊取附表編號三、四之機車，其於警訊及偵查中
    均稱：該二台機車係綽號「和仔」之男子所竊取，伊僅與「和仔」竊取附表編號
    一、二之機車等語，此觀被告丁○○八十九年一月二十一日偵訊筆錄及偵查卷八
    十九年一月二十一日訊問筆錄（第四頁背面）甚明，其對附表編號三、四之機車
    並無自白犯罪之情，至為明確，公訴人認被告丁○○就此部分亦有坦承竊行云云
    ，容有誤會。又被害人乙○○、甲○○二人於警訊所陳述之發現機車失竊情節，
    均屬機車遭竊之事後情狀，尚難以其等警訊之證述，援引為被告丁○○竊盜該機
    車之不利認定。而警卷所附之上開機車車輛竊盜資料個別查詢報表─查詢車輛認
    可資料暨領結等文件，或係被害人發現其機車遭竊後之報案事實，或係表示被害
    人領回被竊機車之證明資料，倘無其他積極證據證明被告犯竊盜罪，亦均自不得
    僅前揭文件據以認定被告丁○○竊盜犯罪。此外，本院依職權亦查無其他積極證
    據足資證明被告丁○○亦有竊取附表編號三、四所載機車之犯行，是以既不能證
    明被告丁○○犯罪，就此部分本即應為無罪之諭知，惟因公訴人認此部分與被告
    丁○○前揭有罪部分，有連續犯之裁判上一罪關係，爰不另為無罪諭知，附此敘
    明。
據上論斷，應依刑事訴訟法第二百九十九條第一項前段，刑法第二十八條、第五十六
條、第三百二十條第一項、第三百四十九條第二項，第七十四條第一款、第九十三條
第一項，罰金鍰提高標準條例第一條前段，判決如主文。
中      華      民      國    八十九    年      九      月     三十     日
                                  臺灣高雄地方法院刑事庭
                                      法  官  陳淑卿
右正本證明與原本無異。
如不服本判決，應於判決送達後十日內，向本院提出上訴狀。
                                      書記官  陳朝宗
中      華      民      國    八十九    年      十      月      四      日
附錄本案論罪科刑法條：
刑法第三百二十條第一項
意圖為自己不法之所有或第三人不法之所有，而竊取他人之動產者，為竊盜罪，
處五年以下有期徒刑、拘役或五百元以下罰金。
刑法第三百四十九條第二項
搬運、寄藏、故買贓物或為牙保者，處五年以下有期徒刑、拘役或科或併科一千元以
下罰金。


司法院資訊處製作；財團法人民間司法改革基金會備份。
